

CONTACT



06.52.01.89.68



priscillagoessens@gmail.com



https://priscillagoessens -portfolio.netlify.app



https://github.com/priscilla qoessens



59960 Neuville en Ferrain

COMPETENCES

CSS Scss HTMI

JavaScript **JQuery CMS**

Redux React **SEO**

SOFT SKILLS

Adaptabilité Autonomie

Esprit d'équipe Persévérance

LANGUAGES

Anglais (lu, écrit) Francais

FORMATIONS

OpenClassrooms | Bac +2 Developpeur web React sept 2023 - mai 2024

Développement front-end · Redux · React.js · Sass · HTML · JavaScript · API · Figma · Gestion de projet · Développement agile · GitHub

PRISCILLA GOESSENS

Developpeuse Front end

ABOUT ME

Développeuse Front End passionnée, spécialisée dans la création d'interfaces web esthétiques et fonctionnelles avec HTML, CSS, Sass et React.js. Forte d'expériences variées, j'ai acquis une expertise en résolution de problèmes et en livraison de produits de haute qualité. Fraîchement diplômée d'un Bac +2 en Développement Web chez OpenClassrooms, je suis désireuse de consolider mes compétences et d'explorer de nouvelles opportunités dans le domaine.

EXPERIENCES

Nov 2022- avril 2023 Web Transition | Marcq en Baroeul

Consultante digitale

Developpement javascript d'animations du site de l'agence Formations:

Prestashop, InDesign, Wordpress, Figma Ux Design et ergonomie des interfaces

Jan 2020 - oct 2022 Open | Lille

Developpeuse front end

Intégration et gestion de contenu CMS pour Societe Generale Déploiement de composants Création de formulaire de contact Maintenance et support Refonte graphique des pages applicative

Refonte des menus desktop et mobile

Oct 2017 - juillet 2018 Leansys | Villeneuve d'Ascq

Développeuse front end

Developpement d'une interface utilisateur pour Auchan Retail Angular 5 Node Js, express

M2i formation Integrateur web juin 2017 - sept 2017

Développement front-end · HTML · JavaScript · Css · Illustrator · Photoshop

CNAM Lille Developpeur web sept 2015 - juin 2016

Développement front-end HTML · JavaScript · Css · Illustrator · Photoshop · Php · Base de donnée